【裁判字號】    97,簡上,207
【裁判日期】    970516
【裁判案由】    毀損
【裁判全文】
臺灣板橋地方法院刑事判決             97年度簡上字第207號
上  訴  人
即  被  告  甲○○
上列上訴人即被告因毀損案件，不服本院於民國97年1 月8 日所
為96年度簡字第8100號第一審判決（聲請案號：96年度偵字第23
546 號），提起上訴，本院管轄之第二審合議庭判決如下：
    主  文
上訴駁回。
甲○○緩刑貳年。
    事實及理由
一、本案經本院審理結果，認第一審以上訴人即被告甲○○所為
    係犯刑法第354 條之毀損罪，判處拘役30日，如易科罰金，
    以新臺幣1000元折算1 日，其認事用法均無違誤，量刑亦屬
    適當，應予維持，並引用如附件第一審判決書所記載之事實
    、證據及理由。
二、上訴人即被告甲○○上訴意旨略以：其業於97年3 月26日與
    告訴人乙○○達成和解，請求給予緩刑宣告，為此提起本件
    上訴等語，查上訴人徒以民事和解為由提出本件上訴，為無
    理由，應予駁回。查被告甲○○前未曾因故意犯罪受有期徒
    刑以上刑之宣告，有臺灣高等法院被告全國前案紀錄表1 件
    可稽，其因一時失慮而罹刑典，良有悔意，被告歷此偵、審
    教訓，當所知警惕，信無再犯之虞，本院因認原審對被告所
    宣告之刑，以暫不執行為適當，爰依修正後刑法第74條第1
    項第1 款規定，併予宣告緩刑2 年，以啟自新。
三、本件被告經合法傳喚無正當之理由未於審判期日到庭，有送
    達證書在卷可稽，爰依刑事訴訟法第371 條規定，不待其陳
    述，逕行判決。
據上論斷，應依刑事訴訟法第455 條之1 第1 項、第3 項、第36
8 條、第371 條、第373 條，刑法第74條第1 項第1 款，判決如
主文。
本案經檢察官馬中人到庭執行職務。
中    華    民    國    97    年    5     月    16    日
                  刑事第十八庭  審判長法  官  連育群
                                      法  官  王綽光
                                      法  官  吳幸娥
以上正本證明與原本無異
本判決不得上訴
                                      書記官  陳靜怡
中    華    民    國    97    年    5     月    16    日
附錄本案論罪科刑法條全文：
刑法第354條
毀棄、損壞前二條以外之他人之物或致令不堪用，足以生損害於
公眾或他人者，處2年以下有期徒刑、拘役或5百元以下罰金。
－－－－－－－－－－－－－－－－－－－－－－－－－－－－
附件：
臺灣板橋地方法院刑事簡易判決          96年度簡字第8100號
聲  請  人  臺灣板橋地方法院檢察署檢察官
被      告  甲○○  男  46歲（民國○○年○月○○日生）
                    身分證統一編號：Ｚ000000000號
                    住臺北市大安區○○○路○段81巷11之1號
上列被告因毀損案件，經檢察官聲請以簡易判決處刑（96年度偵
字第23546 號），本院判決如下：
    主  文
甲○○毀損他人自用小客車之後保險桿，足生損害於他人，處拘
役拾日，如易科罰金，以新臺幣壹仟元折算壹日。
    事實及理由
一、本件犯罪事實、證據及應適用之法條，除證據欄第8 行之「
    告訴人」更正為「被告」外，餘均引用如附件檢察官聲請簡
    易判決處刑書之記載。
三、爰審酌被告甲○○犯罪之動機、目的、方式、對被害人財產
    法益損害程度及犯後飾詞卸責，拒與告訴人和解賠償等一切
    情狀，量處如主文所示之刑，並諭知易科罰金之折算標準，
    以資懲儆。
四、依刑事訴訟法第449 條第1 項、第3 項、第454 條第1 項，
    刑法第354 條、第41條第1 項前段，刑法施行法第1 條之1
    ，逕以簡易判決處刑如主文。
五、如不服本判決，得自收受送達之翌日起10日內向本院提出上
    訴狀，上訴於本院第二審合議庭（須附繕本）。
中    華    民    國    97    年    1     月    8     日
                  刑事第六庭    法  官  高文淵
以上正本證明與原本無異
如不服本判決，應於判決送達後十日內敘明上訴理由，向本院提
出上訴狀（應附繕本）。
                                書記官  林進煌
中    華    民    國    97    年    1     月    9     日
附錄本案論罪科刑法條全文：
刑法第354條
毀棄、損壞前二條以外之他人之物或致令不堪用，足以生損害於
公眾或他人者，處2年以下有期徒刑、拘役或5百元以下罰金。
臺灣板橋地方法院檢察署檢察官聲請簡易判決處刑書
                                      96年度偵字第23546號
被      告  甲○○  男  46歲（民國○○年○月○○日生）
                    住臺北市大安區○○○路○段81巷11
                           之1號
                    國民身分證統一編號：Ｚ000000000號
上列被告因毀損案件，業經偵查終結，認為宜以簡易判決處刑，
茲將犯罪事實及證據並所犯法條分敘如下：
           犯罪事實
一、甲○○於民國96年7 月10日7 時26分許，在臺北縣永和市○
    ○○路○段與文化路口，因行車細故，憤而基於毀損之犯意
    ，駕駛車牌號碼T2-7068號自用小貨車，故意撞擊乙○○所
    駕駛之車牌號碼HC-0795號自用小客車，致後述車輛之後保
    險桿烤漆脫落部分凹陷，保險桿零附件損壞，嗣駕車離去（
    無人傷亡，肇事逃逸部分另為不起訴處分）。
二、案經乙○○訴由臺北縣政府警察局永和分局報告偵辦。
              證據並所犯法條
一、訊據被告甲○○固坦承前述時地與告訴人乙○○發生行車糾
    紛相互超車等事實不諱，惟矢口否認有何犯行，先辯稱：係
    告訴人故意緊急煞車致追撞云云，後改稱：是告訴人倒車撞
    伊云云，另否認前述毀損係被告所造成，辯稱：前述保險桿
    係舊傷云云，經查：上揭犯罪事實業據告訴人甲○○指訴具
    結證述綦詳，復有照片8 張、估價單1 張附卷為證。被告坦
    承肇事時前保險桿違規加裝防撞桿，防撞桿於拍照時已拆除
    ，依照片所示車損與防撞桿撞擊之形狀相符，告訴人辯解前
    後不一，無非飾卸，所辯不足採信，被告犯嫌應堪認定。
二、核被告所為係犯刑法第354條毀損罪嫌。
三、依刑事訴訟法第451條第1項聲請逕以簡易判決處刑。
     此    致
臺灣板橋地方法院
 中    華    民    國    96    年    11    月    5     日
                               檢察官  丙○○
 上正本證明與原本無異
 中    華    民    國    96    年    11    月    13    日
                               書記官
附錄本案所犯法條全文
中華民國刑法第354條
（毀損器物罪）
毀棄、損壞前二條以外之他人之物或致令不堪用，足以生損害於
公眾或他人者，處2年以下有期徒刑、拘役或5百元以下罰金。


司法院資訊處製作；財團法人民間司法改革基金會備份。
